【裁判字號】    89,上易,914
【裁判日期】    890614
【裁判案由】    竊盜
【裁判全文】
臺灣高等法院臺中分院刑事判決          民國八十九年度上易字第九一四號
    上  訴  人  臺灣臺中地方法院檢察署檢察官
    被      告  甲○○
右上訴人因被告竊盜案件，不服臺灣台中地方法院中華民國八十九年二月廿九日第一
審判決（民國八十九年度易字第三九號，起訴案號：臺灣台中地方法院檢察署民國八
十八年度偵字第二二五四○號），提起上訴，本院判決如左：
    主      文
上訴駁回。
    理      由
一、本案經本院審理結果，認第一審法院判決被告甲○○無罪，核無不合，應予維持
    ，並引用第一審判決書記載之理由（如附件）。
二、本院審理時，訊據被告仍堅決否認有竊盜犯行，證人蔡春景雖證稱，告訴人彭阿
    微、賴燈茂失竊車輛之部分零件遭丙○○修配廠之師傅組裝在被告另一同型車輛
    上等情，惟為被告所否認，證人丙○○於本院亦證稱，無此情，況證人蔡春景對
    於此情，亦未能提供具體事證以供調查，且上開失竊車輛部分零件，係在蔡春景
    處發覺，其有涉及竊盜或贓物罪嫌之可能，是證人蔡春景所為上開證言，其真實
    性，容有可疑，不足為被告不利之證言，其他亦查無確切證據可憑，檢察官上訴
    ，仍執陳詞，指摘原判決不當，為無理由，應予駁回。
三、據上論斷，應依刑事訴訟法第三百七十三條、第三百六十八條，判決如主文。
本案經檢察官乙○○到庭執行職務。
中      華      民      國    八十九     年     六     月    十四       日
                                  臺灣高等法院臺中分院刑事第一庭
                                        審判長法  官  陳  紀  綱
                                              法  官  蕭  錦  鍾
                                              法  官  陳  登  源
右正本證明與原本無異。
不得上訴。
                                              書記官  林  桂  鳳
中      華      民      國    八十九     年     六     月     十六      日
                                                                        Ｅ
臺灣臺中地方法院刑事判決                            八十九年度易字第三九號
    公  訴  人  臺灣臺中地方法院檢察署檢察官
    被      告  甲○○  男二十九歲（民國○○年○月○○日生）
                        住臺中市○○街五十一巷二十七號
                        身分證統一編號：Ｂ一二五八六五八五號
                        （另案羈押於臺灣臺中看守所）
右列被告因竊盜案件，經檢察官提起公訴（八十八年度偵字第二二五四○號），本院
判決如左：
    主  文
甲○○無罪。
    理  由
一、公訴意旨略以：被告甲○○意圖為自己不法之所有，於八十七年十月四日上午十
    時許，在台中市○○區○○里○○街八七巷五號前，竊取賴燈茂所有車牌號碼Ｎ
    Ｕ─二三號自用小客車一部，得手後留供己用，嗣因甲○○於同月間駕駛該
    車肇事始將部份零件以新台幣（下同）一萬元販賣與不知情之蔡春景，嗣於八十
    八年五月廿五日上午十一時許，在臺中市廓子巷一四一之十三號蔡春景所經營之
    大眾行企業公司，為警查獲，並取回上述失竊之車牌號碼ＮＵ─二三號自用
    小客車。因認被告甲○○涉有係犯刑法第三百四十九條條第一項竊盜罪嫌。
二、按犯罪事實應依證據認定之，無證據不得推定其犯罪事實。又不能證明被告犯罪
    者，應諭知無罪之判決，刑事訴訟法第一百五十四條、第三百零一條第一項定有
    明文。又按刑事訴訟法上所謂認定犯罪事實之證據，係指足以認定被告確有犯罪
    行為之積極證據而言，該項證據自須適合於被告犯罪事實之認定，始得採為斷罪
    資料（參照最高法院二十九年上字第三一０五號判例），再按事實之認定，應憑
    證據，如未能發現相當證據，或證據不足以證明，自不得以推測或擬制之方法，
    以為裁判基礎（參照最高法院四十年台上字第八六號判例）。
三、訊據被告甲○○堅決否認涉有右揭竊盜犯行，辯稱：伊並不認認識蔡春景，亦未
    賣零件給蔡春景，更無賣車給蔡春景等語，按公訴人認被告涉有右揭竊盜犯行，
    無非以蔡春景之指述，為其唯一論據，惟查證人即公訴人所指之本件買賣仲介人
    丙○○到庭證稱：「（車子是否你介紹？），我不知有這回事，被告甲○○是我
    客戶沒錯，我的客戶叫阿德的人很多」等語，則以丙○○係仲介人，丙○○絕無
    證稱不知有買賣該自用小貨車零件之事實，雖蔡春景一再指稱該系爭自用小客車
    之零件係向被告所購，惟蔡春景於偵查中所指向被告購車之時間為八十七年七、
    八月間（詳見偵查卷第十三頁），於警訊中更指稱係於八十七年五月間向被告購
    系爭車輛，惟系爭自用小客車車主賴燈茂於於警訊時指稱於八十七年十月四日尚
    有見到系爭自用小客車，更於偵查中指稱系爭自用小客車係於八十七年農曆八月
    十四日失竊（即國曆八十七年十月間）（詳見偵查卷第十三頁），是蔡春景之指
    述，顯事實不符，應堪認定。按共同被告不利於己之陳述，固得採為其他共同被
    告犯罪之證據，惟此項不利之陳述，須無瑕疵可指，而就其他方面調查，又與事
    實相符，始得採為其他共同被告犯罪事實之認定（參照最高法院四十六年台上字
    第四一九號判例），本件公訴人所憑唯一證人蔡春景之證述，既有上開瑕疵，自
    無從採為不利於被告之認定，且被告更一再堅決否認涉有何竊盜犯行，而證人丙
    ○○更證稱並未介紹蔡春景向被告買自用小客車零件，本件顯無何其他積極證據
    足資證明被告有何竊盜犯行，依照首右揭說有，自應諭知被告無罪。
據上論斷，應依刑事訴訟法第三百零一條第一項前段，判決如主文。
中      華        民        國    八十九    年  二    月  二十九      日
                                臺灣臺中地方法院刑事第四庭
                                    法  官   胡  忠 文
右正本證明與原本無異。
如不服本判決，應於判決送達後十日內向本院提出上訴狀（應附繕本），上訴於臺灣
高等法院臺中分院。
                                    書記官
中      華        民        國    八十九    年  二    月  二十九      日


司法院資訊處製作；財團法人民間司法改革基金會備份。
